.history/liheci_20251208173427.lexc
! FST 词库定义文件 (HFST/XFST 格式)

Multichar_Symbols
+VTypeA +VTypeB +VTypeC ! 词性约束标志: VV, VA, NN, AD, JJ...
+Lemma +Head +Tail     ! 形态标签
<SPLIT> <WHOLE>        ! 分裂路径和融合路径的边界标志

! === ROOT LEXICON (根词库) ===
LEXICON Root
! 词条 + 词性标志 -> Head 成分的词库

! --- TYPE A: VV Only (Head 必须是动词) ---
睡觉+Lemma+VTypeA Liheci_A_Head;
洗澡+Lemma+VTypeA Liheci_A_Head;
吃饭+Lemma+VTypeA Liheci_A_Head;
刷牙+Lemma+VTypeA Liheci_A_Head;
看书+Lemma+VTypeA Liheci_A_Head;
做饭+Lemma+VTypeA Liheci_A_Head;
打球+Lemma+VTypeA Liheci_A_Head;
抽烟+Lemma+VTypeA Liheci_A_Head;
请客+Lemma+VTypeA Liheci_A_Head;
结婚+Lemma+VTypeA Liheci_A_Head;
... ! (这里应包含所有 Type A 的词条)

! --- TYPE B: Looser Constraints (VV, VA, NN) ---
帮忙+Lemma+VTypeB Liheci_A_Head; 
将军+Lemma+VTypeB Liheci_A_Head;
学习+Lemma+VTypeB Liheci_A_Head;
提醒+Lemma+VTypeB Liheci_A_Head;
出恭+Lemma+VTypeB Liheci_A_Head;
慷慨+Lemma+VTypeB Liheci_A_Head;
幽默+Lemma+VTypeB Liheci_A_Head;
... ! (这里应包含所有 Type B 的词条)

! --- TYPE C: Modifier-Head (NN, AD, JJ) ---
小便+Lemma+VTypeC Liheci_A_Head;
大便+Lemma+VTypeC Liheci_A_Head;
军训+Lemma+VTypeC Liheci_A_Head;
体检+Lemma+VTypeC Liheci_A_Head;
同学+Lemma+VTypeC Liheci_A_Head;
暂停+Lemma+VTypeC Liheci_A_Head;
... ! (这里应包含所有 Type C 的词条)

! === LEXICON: LIHECI HEAD (A) ===
LEXICON Liheci_A_Head
! Head 成分，后面接 Tail 词库
睡 +Head Liheci_B_Tail;
洗 +Head Liheci_B_Tail;
吃 +Head Liheci_B_Tail;
刷 +Head Liheci_B_Tail;
帮 +Head Liheci_B_Tail;
将 +Head Liheci_B_Tail;
学 +Head Liheci_B_Tail;
提 +Head Liheci_B_Tail;
小 +Head Liheci_B_Tail;
大 +Head Liheci_B_Tail;
军 +Head Liheci_B_Tail;
体 +Head Liheci_B_Tail;
同 +Head Liheci_B_Tail;
暂 +Head Liheci_B_Tail;
慷 +Head Liheci_B_Tail;
幽 +Head Liheci_B_Tail;
... ! (这里应包含所有 Head 成分)

! === LEXICON: LIHECI TAIL (B) ===
LEXICON Liheci_B_Tail
! Tail 成分，后面接词尾结束符 (#)
觉 +Tail #;
澡 +Tail #;
饭 +Tail #;
牙 +Tail #;
忙 +Tail #;
军 +Tail #;
习 +Tail #;
醒 +Tail #;
便 +Tail #;
训 +Tail #;
检 +Tail #;
学 +Tail #;
停 +Tail #;
慨 +Tail #;
默 +Tail #;
... ! (这里应包含所有 Tail 成分)
